【裁判字號】    95,訴,3388
【裁判日期】    951130
【裁判案由】    刑事
【裁判全文】
臺北高等行政法院裁定
                                     95年度訴字第3388號
原      告  甲○○
上列當事人間因刑事事件，原告不服法務部中華民國95年8 月31
日法訴字第0951700135號訴願決定，提起行政訴訟，本院裁定如
下：
    主  文
原告之訴駁回。
訴訟費用由原告負擔。
    理  由
一、按「公法上之爭議，除法律別有規定外，得依本法提起行政
    訴訟。」、「訴訟事件不屬行政法院之權限者，行政法院應
    以裁定駁回之。」，行政訴訟法第2 條、第107 條第1 項第
    1 款分別定有明文。
二、本件原告於95年5 月29日向臺灣臺北地方法院檢察署（以下
    簡稱臺北地檢署）告發最高法院檢察署檢察總長即訴外人吳
    英昭對其聲請就最高法院73年度上字第2645號及75年度台上
    字第5561號判決提起非常上訴一案，竟函覆與非常上訴之要
    件不合，因認吳英昭涉犯刑法第124 條之罪嫌。嗣經臺北地
    檢署於95年7 月24日以北檢大調95他3967字第48304 號書函
    復，略以該署95年度他字第3967號吳英昭其他案由一案，原
    告並未具體指摘被告或相關犯罪事實為何，且觀諸告發內容
    ，核與刑法第124 條枉法裁判或仲裁罪之構成要件主體、客
    體及構成要件均屬不符，尚與刑責無涉，業經簽准結案等語
    。原告認吳英昭始終在『是否違背法令』上硬拗執意不予依
    法救濟，常使違誤判例侵害個人、社會、國家多層面法益，
    導致民主素質遭受貶損，乃提起訴願，經法務部於95年8 月
    31 日 以法訴字第0951700135號訴願決定不予受理。原告不
    服，認法務部訴願會包庇縱容最高法院檢察署檢察總長，觸
    犯刑法第125 條明知為有罪之人而使其不受追訴之罪嫌，應
    共同擔負刑責，為此，向本院提起行政訴訟。
三、經查原告係對臺北地檢署95年7 月24日北檢大調95他3967字
    第48304 號書函不服而提起訴願，第以臺北地檢署係屬司法
    偵查機關，且原告所提訴願及行政訴訟皆係針對該署所轄前
    開案件之調查結果及上開函覆內容為之，核其性質係屬刑事
    範疇，原告果有不服，自仍應循刑事訴訟途徑尋求解決，是
    本件非屬行政法院之權限甚明，依首揭法條規定，原告提起
    本件行政訴訟，顯非合法，自應予以駁回。又本件訴訟因不
    合法既經駁回，其實體上之主張即無庸審酌論究，併予敘明
    。
四、依行政訴訟法第107條第1項第1款、第104條、民事訴訟法第
    95條、第78條，裁定如主文。
中    華    民    國    95    年    11    月    30    日
                          第四庭審判長法  官  侯東昇
                                      法  官  楊莉莉
                                      法  官  林育如
上為正本係照原本作成。
如不服本裁定，應於送達後10日內向本院提出抗告狀（須按他造
人數附繕本）。
中    華    民    國    95    年    11    月    30    日
                                      書記官  蘇亞珍


司法院資訊處製作；財團法人民間司法改革基金會備份。
